Inventaris van het archief van mr. A.A. Stratenus [levensjaren 1789-1836], 1566-1586
Nationaal Archief, Den Haag
- Artikelen opgemaakt door Oranje met Havré en Rennenberg met apostillen van Matthias en den Raad van State., 1578 december 31 uit doos 1578:2; 325
  Mss. de Béthune, no. 8781 fol. 52
  Gedrukt: Muller et Diegerick II, 442.
- Brief van Anjou aan des Pruneaux., 1579 januari 1; 326
  Mss. de Béthune, no. 8781 fol. 56.
- Vertoog van des Pruneaux tot de Staten-Generaal., 1579 januari 1; 327
  Mss. de Béthune, no. 8784 fol. 43
  Gedrukt: Muller et Diegerick II, 458, zie echter 459 noot 1.
- Brief van Philips II aan de magistraat van St. Omer., 1579 januari 3; 328
  Mss. de Béthune, no. 8783 fol. 44
  Gedrukt: Doc. hist. inedits. I, 82 (gezonden aan de magistraat van Bourbourg: gelijkluidende brieven zijn dus gezonden aan de steden van Artois).
- Brief van Anjou aan des Pruneaux., 1579 januari 4; 329
  Mss. de Béthune, no. 8781 fol. 59
  Gedrukt: Muller et Diegerick II, 466.
- Unie gesloten te Atrecht door de Staten van Artois en gedeputeerden van de Staten van Henegouwen en van de stad Donai., 1579 januari 6; 330
  Mss. de Béthune, no. 8781 fol. 60
  Gedrukt: Actes des Etats-Gén II, 454.
- Brief van la None aan des Pruneaux., 1579 januari 9; 331
  Mss. de Béthune, no. 8783 fol. 4
  Gedrukt: Muller et Diegerick II, 469.
- Voorwaarden waarop Montigny en Heze zich zullen terugtrekken uit Vlaanderen., 1579 januari 9; 332
  Mss. de Béthune, no. 8781 fol. 68
  Gedrukt: Muller et Diegerick II, 566.
- Brief van Anjou aan de Staten-Generaal., 1579 januari 11; 333
  Mss. de Béthune, no. 8781 fol. 80
  Gedrukt: Doc. hist. inédits I, 96.
- Brief van Monlanet aan des Pruneaux., 1579 januari 11; 334
  Mss. de Béthune, no. 8780 fol. 94
  Gedrukt: Muller et Diegerick II, 479.
- Brief van la None aan des Pruneaux., 1579 januari 11; 335
  Mss. de Béthune, no. 8781 fol. 78
  Gedrukt: Muller et Diegerick II, 481.
- Brief van Willem van Oranje aan des Pruneaux., 1579 januari 13; 336
  Mss. de Béthune, no. 8780 fol. 1
  Gedrukt: Arch. de la mais d'Or. VI, 527.
- Brief van Anjou aan des Pruneaux., 1579 januari 13; 337
  Mss. de Béthune, no. 8781 fol. 82.
- Brief van de Staten-Generaal aan Anjou., 1579 januari 13; 338
  Mss. de Béthune, no. 8781 fol. 83
  Gedrukt: Muller et Diegerick II, 488.
- Antwoord van Rudolf II op een namens Matthias gedane propositie., 1579 januari 15; 339
  Mss. de Béthune, no. 8781 fol. 85
  Dit is een Franse vertaling van het Latijnse origineel; hetzelfde geldt van no's. 328 en.
- Antwoord van Rudolf II op een namens Matthias gedane propositie (gedeeltelijk), (1579 januari 15); 340
  Mss. de Béthune, no. 8782 fol. 28
  Het volledige antwoord (in een andere vertaling) in no. 327.
- Brief van Rudolf II aan de Staten-Generaal., 1579 januari 16; 341
  Mss. de Béthune, no. 8781 fol. 88
  Korte inhoud: Actes des Etats-Gén. II, 132.
- Brief van la None aan des Pruneaux., 1579 januari 17; 342
  Mss. de Béthune, no. 8781 fol. 93
  Gedrukt: Muller et Diegerick II, 496.
- Brief van Castelnau de la Mauvissière aan des Pruneaux., 1579 januari 17; 343
  Mss. de Béthune, no. 8781 fol. 94.
- Brief van koningin Elisabeth aan de Staten-Generaal., 1579 januari 19; 344
  Mss. de Béthune, no. 8780 fol. 4
  Gedrukt: Arch. de la mais d'Or VI, 534.
- Memorie van Montigny en Heze aan Matthias en de Staten-Generaal, (1579 januari 19); 345
  Mss. de Béthune, no. 8781 fol. 75
  Gedrukt: Muller et Diegerick II, 575.
- Brief van de Staten-Generaal aan Anjou., 1579 januari 20; 346
  Mss. de Béthune, no. 8781 fol. 96
  Gedrukt: Muller et Diegerick II, 503.
- Brief van des Pruneaux aan Anjou., 1579 januari 20; 347
  Mss. de Béthune, no. 8780 fol. 93
  Gedrukt: Muller et Diegerick II, 505.
- Brief van Anjou aan des Pruneaux., 1579 januari 24; 348
  Port. de Font. no. 351
  Gedrukt: Muller et Diegerick II, 517.
- Brief van la None aan des Pruneaux., 1579 januari 24; 349
  Mss. de Béthune, no. 8781 fol. 98
  Gedrukt: Muller et Diegerick II, 522.
- Brief van Anjou aan des Pruneaux., 1579 januari 26; 350
  Mss. de Béthune, no. 8781 fol. 100
  Gedrukt: Muller et Diegerick II, 529.
- Brief van la None aan des Pruneaux, (1579) januari 26; 351
  Mss. de Béthune, no. 8786 fol. 31
  Gedrukt: Muller et Diegerick II, 531.
- Rekest van Rinchard aan Matthias, (1579 februari 3); 352
  Mss. de Béthune, no. 8781 fol. 105.
- Brief van Anjou aan des Pruneaux., 1579 februari 1; 353
  Mss. de Béthune, no. 8781 fol. 101
  Gedrukt: Muller et Diegerick II, 533.
- Brief van den abt van Maroilles aan de Staten-Generaal., 1579 februari 7; 354
  Mss. de Béthune, no. 8781 fol. 107
  Gedrukt: Doc. hist. inédits I, 140.
- Brief van den abt van St. Bernard en zijn medegezanten aan de Staten-Generaal., 1579 februari 7; 355
  Mss. de Béthune, no. 8781 fol. 109
  Korte inhoud: Actes des Etats-Gén II, 144.
- Besluit van de Staten van Henegouwen om hun gedeputeerden naar de vergadering der Staten-Generaal te zenden met last de vredesonderhandelingen met den koning te bevorderen., 1579 februari 8; 356
  Mss. de Béthune, no. 8784 fol. 33
  Gedrukt: Doc. hist. inédits I, 141 (daar gedateerd februari 7).
- Brief van Baudouin de Garre aan de Staten-Generaal., 1579 februari 8; 357
  Mss. de Béthune, no. 8781 fol. 111
  Korte inhoud: Actes des États-Gén. II, 145.
- Brief van Rennenberg aan de Staten-Generaal., 1579 februari 8; 358
  Mss. de Béthune, no. 8781 fol. 113
  Gedrukt: Doc. hist. inédits I, 144.
- Brief van de Staten van Henegouwen aan de Staten-Generaal., 1579 februari 9; 359
  Mss. de Béthune, no. 8781 fol. 119
  Gedrukt: Doc. hist. inédits I, 148.
- Brief van Matthias aan de gewesten tot bijeenroeping van de plechtige vergadering der Staten-Generaal., 1579 februari 9; 360
  Mss. de Béthune, no. 8781 fol. 117
  Gedrukt: Res. II, 521
  De datum is die van de vaststelling der brief door de Staten-Generaal.
- Brief van de gedeputeerden naar Henegouwen en Artois aan de Staten-Generaal., 1579 februari 9; 361
  Mss. de Béthune, no. 8781 fol. 121.
- Brief van de abt van Maroilles aan de Staten-Generaal., 1579 februari 10; 362
  Mss. de Béthune, no. 8781 fol. 125
  Gedrukt: Doc. hist. inédits I, 149.
- Brief van den graaf van Lalaing en andere Henegouwse edelen aan Havré., 1579 februari 10; 363
  Mss. de Béthune, no. 8781 fol. 123
  Gedrukt: Doc. hist. inédits I, 151.
- Memorie van des Pruneaux aan de Staten-Generaal., 1579 februari (11); 364
  Mss. de Béthune, no. 8781 fol. 103
  Gedrukt: Doc. hist. inédits I, 135 (voor de datering zie: Muller et Diegerick III, 1 noot 1).
- Belofte van Montigny aan Heze met copie van de verklaring van den burggraaf van Gent en den heer van Capres van Februari 3., 1579 februari 11; 365
  Mss. de Béthune, no. 8783 fol. 118
  Gedrukt: Doc. hist. inédits I, 136.
- Brief van den graaf van Lalaing aan de Staten-Generaal., 1579 februari 11; 366
  Mss. de Béthune, no. 8781 fol. 129
  Gedrukt: Doc. hist. inédits I, 152.
- Brief van den abt van Maroilles aan des Pruneaux., 1579 februari 11; 367
  Mss. de Béthune, no. 8781 fol. 127
  Gedrukt: Muller et Diegerick III, 3.
- Brief van Havré aan de Staten-Generaal., 1579 februari 12; 368
  Mss. de Béthune, no. 8781 fol. 135
  Gedrukt: Doc. hist. inédits I, 156 (hier gedateerd februari 13).
- Brief van den abt van St. Bernard en zijn medegezanten aan de Staten-Generaal., 1579 februari 12; 369
  Mss. de Béthune, no. 8781 fol. 133
  Gedrukt: Doc. hist. inédits I, 153.
- Vrijgeleide van de magistraat van Antwerpen voor de afgevaardigden naar de plechtige vergadering der Staten-Generaal vastgesteld door de Staten-Generaal., 1579 februari (13); 370
  Mss. de Béthune, no. 8781 fol. 131.
  Korte inhoud: Actes des Etats. Gén. II, 147
  Het stuk is gedateerd: februari 14 uit. de resoluties der Staten-Generaal blijkt echter, dat dit moet zijn: februari 13.
- Brief van Anjou aan des Pruneaux., 1579 februari 17 (20); 371
  Mss. de Béthune, no. 8781 fol. 116
  Voor de datering zie ook: Res. II, 600 noot 3.
- Brief van des Pruneaux aan Anjou., 1579 februari 17; 372
  Mss. de Béthune, no. 8787 fol. 85
  Gedrukt: Muller et Diegerick III, 6.
- Brief van Matthias aan de edelen van Artois., 1579 februari 18; 373
  Mss. de Béthune, no. 8781 fol. 139.
- Brief van Rudolf II aan de Staten-Generaal., 1579 februari 19; 374
  Mss. de Béthune, no. 8783 fol. 52
  Korte inhoud: Actes des États-Gén. II, 144.
- Brief van Charlotte van Bourbon aan haar broeder Frans., 1579 februari 21; 375
  Mss. de Béthune, no. 8917 fol. 60.
- Brief van Willem van Oranje aan zijn zwager Frans van Bourbon., 1579 februari 21; 376
  Mss. de Béthune, no. 8917 fol. 28.
- Brief van de Staten van Artois aan Anjou., 1579 februari 26; 377
  Mss. de Béthune, no. 8784 fol. 32
  Gedrukt: Muller et Diegerick III, 10.
- Brief van den graaf van Schwartzenberg aan Matthias., 1579 februari 28; 378
  Mss. de Béthune, no. 8784 fol. 55.
- Brief van de Staten van Artois aan Parma., 1579 februari; 379
  Mss. de Béthune, no. 8784 fol. 35.
- Brief van den abt van Maroilles aan des Pruneaux., 1579 maart 2; 380
  Mss. de Béthune, no. 8781 fol. 144
  Gedrukt: Muller et Diegerick III, 11.
- Brief van des Pruneaux aan den griffier van Brabant., 1579 maart 5; 381
  Mss. de Béthune, no. 8783 fol. 45
  Gedrukt: Muller et Diegerick III, 13.
- Brief van des Pruneaux aan Anjou., 1579 maart 7; 382
  Mss. de Béthune, no. 8787 fol. 73
  Gedrukt: Muller et Diegerick III, 15.
- Brief van de Staten-Generaal aan den graaf van Lalaing., 1579 maart 8; 383
  Mss. de Béthune, no. 8781 fol. 152
  Korte inhoud: Actes des États-Gén. II, 157.
- Brief van de Staten-Generaal aan de magistraat van Binche., 1579 maart 8; 384
  Mss. de Béthune, no. 8784 fol. 39
- Brief van de Staten-Generaal aan de Cherrens., 1579 maart 8; 385
  Mss. de Béthune, no. 8784 fol. 41
  Korte inhoud: Actes des États-Gen. II, 158.
- Brief van Castelnau de la Mauvissiére aan des Pruneaux., 1579 maart 9; 386
  Mss. de Béthune, no. 8783 fol. 21.
- Brief van Alféran aan des Pruneaux., 1579 maart 8; 387
  Mss. de Béthune, no. 8784 fol. 37
  Gedrukt: Muller et Diegerick III, 19.
- Brief van den abt van St. Bernard en zijn medegezanten aan de Staten-Generaal., 1579 maart 9; 388
  Mss. de Béthune, no. 8783 fol. 48
  Gedrukt: Doc. hist. inédits I, 175.
- Resolutie van de Staten van Lille, Donai en Orchies om niet op de propositie van Matthias te antwoorden voor het arrest op de goederen in Antwerpen, Gent en elders is opgeheven., 1579 maart 10; 389
  Mss. de Béthune, no. 8783 fol. 99.
- Instructie van Anjou voor Champvallon, zijn gezant naar den Fransen koning., 1579 maart 10; 390
  Mss. de Béthune, no. 8781 fol. 155
  Korte inhoud: Muller et Diegerick III, 21.
- Brief van de Staten van Lille, Donay en Orchies aan Matthias., 1579 maart 12; 391
  Mss. de Béthune, no. 8784 fol. 47.
- Brief van den graaf van Schwartzenberg aan de Staten-Generaal., 1579 maart 14; 392
  Mss. de Béthune, no. 8783 fol. 122
  Korte inhoud: Actes des États-Gén. II, 162.
- Brief van Castelnau de la Mauvissiére aan des Pruneaux., 1579 maart 16; 393
  Mss. de Béthune, no. 8783 fol. 14.
- Brief van Rennenberg aan des Pruneaux., 1579 maart 15; 394
  Mss. de Béthune, no. 8784 fol. 49.
- Geloofsbrief voor Richardot van de Staten-Generaal aan de Staten van Artois., 1579 maart 16; 395
  Mss. de Béthune, no. 8784 fol. 51.
- Brief van Hendrik III aan Matignon., 1579 maart 17; 396
  Mss. de Béthune, no. 8794 fol. 188.
- Brief van Hendrik III aan den maarschalk Danville., 1579 maart 17; 397
  Port. de Font. no. 351.
- Brief van Anjou aan des Pruneaux., 1579 maart 20; 398
  Mss. de Béthune, no. 8784 fol. 1.
- Vertoog van des Pruneaux tot de Staten-Generaal., 1579 maart 24; 399
  Mss. de Béthune, no. 8783 fol. 29
  Gedrukt: Muller et Diegerick III, 26.
- Brief van Castenau de la Mauvissiére aan des Pruneaux., 1579 maart 29; 400
  Mss. de Béthune, no. 8783 fol. 16.
- Vertoog van Melchion Biveers secretaris van den graaf van Schwartzenberg tot de Staten-Generaal., 1579 maart 19; 401
  Mss. de Béthune, no. 8784 fol. 53
  Korte inhoud: Actes des Etats-Gén. II 166.
- Lijst van personen voorgedragen door den Raad van State als afgevaardigden van de Staten-Generaal naar Keulen, (1579 maart 19); 402
  Mss. de Béthune, no. 8784 fol. 143
  Zie hiervoor: Res II, 560 noot 4.
- Artikelen door den Raad van State voorgesteld aan de Staten-Generaal betreffende het zenden van afgevaardigden voor de vredesonderhandeling te Keulen, (1579 maart 19); 403
  Mss. de Béthune, no. 8783 fol. 111
  Gedrukt: Res II, 560.
- Brief van des Pruneaux aan Anjou., 1579 april 2; 404
  Mss. de Béthune, no. 8783 fol. 89
  Gedrukt: Muller et Diegerick III, 32.
- Antwoord van de Staten-Generaal op de propositie van des Pruneaux., 1579 april 3; 405
  Mss. de Béthune, no. 8787 fol. 49
  Gedrukt: Muller et Diegerick III, 46.
- Brief van de Staten-Generaal aan Anjou., 1579 april 3; 406
  Mss. de Béthune, no. 8784 fol. 57
  Gedrukt: Muller et Diegerick III, 41.
- Instructie van de Staten-Generaal voor de afgevaardigden naar Keulen., 1579 april 8; 407
  Mss. de Béthune, no. 8788 fol. 9
  Korte inhoud: Actes des États-Gén. II, 177.
- Commissie van de Staten-Generaal voor hun afgevaardigden naar Keulen., 1579 april 9; 408
  Mss. de Béthune, no. 8788 fol. 7.
- Brief van Castelnau de la Mauvissiére aan des Pruneaux., 1579 april 9; 409
  Mss. de Béthune, no. 8783 fol. 23.
- Brief van Anjou aan des Pruneaux., 1579 april 10; 410
  Gedrukt: Muller et Diegerick III, 51.
- Brief van de keizerlijke afgevaardigden te Keulen aan de Staten-Generaal met keizerlijk vrijgeleiden voor de afgevaardigden der Staten-Generaal., 1579 april 11; 411
  Mss. de Béthune, no. 8788 fol. 15 en 17. 2 stukken.
- Vertoog van des Pruneaux tot de Staten-Generaal., 1579 april 13; 412
  Mss. de Béthune, no. 8784 fol. 59
  Gedrukt: Doc. hist. inédits I, 230.
- Amplicatie van de instructie van de afgevaardigden van de Staten-Generaal naar Keulen., 1579 april 17; 413
  Mss. de Béthune, no. 8788 fol. 27 en 29
  Gedrukt: Res. II, 565.
- Brief van Willerval aan Willem van Oranje., 1579 april 27; 414
  Mss. de Béthune, no. 8784 fol. 70.
- Brief van de afgevaardigden in Keulen aan de Staten-Generaal., 1579 mei 9; 415
  Mss. de Béthune, no. 8788 fol. 21
  Korte inhoud: Actes des États-Gén. II, 195.
- Brief van Rudolf II aan de afgevaardigden der Staten-Generaal in Keulen., 1579 mei 12; 416
  Mss. de Béthune, no. 8788 fol. 77
  Korte inhoud: Actes des États-Gén. II, 196.
- Brief van Terschot aan des Pruneaux., 1579 mei 13; 417
  Mss. de Béthune, no. 8784 fol. 72.
- Brief van de afgevaardigden in Keulen aan de Staten-Generaal., 1579 mei 13; 418
  Mss. de Béthune, no. 8788 fol. 56
  Korte inhoud: Actes des États-Gén. II, 198.
- Brief van Chimay aan des Pruneaux., 1579 mei 14; 419
  Mss. de Béthune, no. 8784 fol. 74.
- Brief van Willem van Oranje aan zijn zwager Frans van Bourbon., 1579 mei 15; 420
  Mss. de Béthune, no. 8917 fol. 30.
- Brief van de afgevaardigden in Keulen aan de Staten-Generaal., 1579 mei 16; 421
  Mss. de Béthune, no. 8788 fol. 64
  Korte inhoud: Actes des États-Gén. II, 201.
- Brief van des Pruneaux aan Anjou., 1579 mei 20; 422
  Mss. de Béthune, no. 8787 fol. 75
  Gedrukt: Muller et Diegerick III, 58.
- Brief van de afgevaardigden in Keulen aan de Staten-Generaal., 1579 mei 22; 423
  Mss. de Béthune, no. 8787 fol. 2
  Korte inhoud: Actes des États-Gén. II, 204.
- Brief van de afgevaardigden in Keulen aan de Staten-Generaal., 1579 mei 24; 424
  Mss. de Béthune, no. 8788 fol. 76
  Korte inhoud: Actes des États-Gén. II, 205.
- Brief van Chimay aan des Pruneaux., 1579 mei 26; 425
  Mss. de Béthune, no. 8784 fol. 76.
- Brief van de afgevaardigden in Keulen aan de Staten-Generaal., 1579 mei 27; 426
  Mss. de Béthune, no. 8788 fol. 78
  Korte inhoud: Actes des États-Gén. II, 207.
- Brief van de Staten-Generaal aan hun afgevaardigden in Keulen., 1579 mei 28; 427
  Mss. de Béthune, no. 8788 fol. 66
- Brief van Terschot aan des Pruneaux., 1579 mei 29; 428
  Mss. de Béthune, no. 8784 fol. 78.
- Brief van Charlotte van Bourbon aan haar broeder Frans, (1579 mei 15); 429
  Mss. de Béthune, no. 8917 fol. 71
  Deze brief is blijkbaar gelijk verzonden met dien van Oranje van 15 mei, inv.nr.420.
- Memorie van des Pruneaux aan de Staten-Generaal., 1579 juni 3; 430
  Mss. de Béthune, no. 8784 fol. 80
  Gedrukt: Muller et Diegerick III, 62.
- Brief van des Pruneaux aan de koningin van Navarre., 1579 juni 4; 431
  Mss. de Béthune, no. 8787 fol. 59
  Gedrukt: Muller et Diegerick III, 64.
- Brief van de afgevaardigden in Keulen aan de Staten-Generaal., 1579 juni 7; 432
  Mss. de Béthune, no. 8788 fol. 82
  Korte inhoud: Actes des États-Gén. II, 213.
- Remonstrantie van des Pruneaux aan de Staten-Generaal., 1579 juni 8; 433
  Mss. de Béthune, no. 8784 fol. 82
  Gedrukt: Muller et Diegerick III, 68.
- Brief van Chimay aan des Pruneaux., 1579 juni 9; 434
  Mss. de Béthune, no. 8784 fol. 86.
- Brief van Anjou aan Rennenberg., 1579 juni 11; 435
  Mss. de Béthune, no. 8782 fol 4.
- Brief van Anjou aan des Pruneaux., 1579 juni 11; 436
  Mss. de Béthune, no. 8782 fol. 1
  Gedrukt: Muller et Diegerick III, 74.
- Brief van Anjou aan Bassigny., 1579 juni (11); 437
  Mss. de Béthune, no. 8782 fol. 7
  Zie voor de datering der brief van Anjou aan des Pruneaux d.d. juni 11 no. 421.
- Aanbevelingsbrief voor Combelles van Anjou aan des Pruneaux., 1579 juni 11; 438
  Mss. de Béthune, no. 8782 fol. 3.
- Brief van de afgevaardigden in Keulen aan de Staten-Generaal., 1579 juni 12; 439
  Mss. de Bethune no. 8788 fol. 31.
  Korte inhoud: Actes des États-Gén. II, 215.
- Brief van des Pruneaux aan den graaf van Lalaing., 1579 juni 13; 440
  Mss. de Béthune, no. 8783 fol. 73
  Gedrukt: Muller et Diegerick III, 78.
- Brief van Anjou aan des Pruneaux., 1579 juni 14; 441
  Mss. de Béthune, no. 8782 fol. 8
  Gedrukt: Muller et Diegerick III, 81.
- Brief van Anjou aan de magistraat en kolonels van Antwerpen., 1579 juni 14; 442
  Mss. de Béthune, no. 8782 fol. 5
  Gedrukt: Muller et Diegerick III, 83.
- Brief van Matthias aan de afgevaardigden van de Staten-Generaal in Keulen., 1579 juni 14; 443
  Mss. de Béthune, no. 8788 fol. 49
  Gedrukt: Doc. hist. inédits I, 354.
- Brief van Chimay aan des Pruneaux., 1579 juni 16; 444
  Mss. de Béthune, no. 8784 fol. 90.
- Brief van de afgevaardigden in Keulen aan de Staten-Generaal., 1579 juni 18; 445
  Mss. de Béthune, no. 8788 fol. 86
  Korte inhoud: Actes des États-Gén. II, 218.
- Brief van de Staten-Generaal aan hun afgevaardigden in Keulen., 1579 juni 18; 446
  Mss. de Béthune, no. 8788 fol. 84
  Korte inhoud: Actes des États-Gén. II, 217.
- Brief van Bussy d'Amboise aan des Pruneaux, (1579 voor juni 11); 447
  Mss. de Béthune, no. 8782 fol. 10
  Gedrukt: Muller et Diegerick III, 85.
  De inhoud van no. 421 maakt waarschijnlijk, dat de later toegevoegde datum juni 21 onjuist is.
- Lijst van stukken betreffende de vredesonderhandelingen te Keulen, (1579 na juni 18); 448
  Mss. de Béthune, no. 8788 fol. 5
  De jongste brief die in deze lijst voorkomt is van juni 18, de lijst is dus waarschijnlijk kort na dien datum samengesteld.
- Brief van Chimay aan des Pruneaux., 1579 juni 23; 449
  Mss. de Béthune, no. 8784 fol. 92.
- Brief van Terschot aan des Pruneaux., 1579 juni 25; 450
  Mss. de Béthune, no. 8784 fol. 94
  Gedrukt: Muller et Diegerick III, 87.
- Brief van Castelnau de la Mauvissiére aan des Pruneaux., 1579 juni 28; 451
  Mss. de Béthune, no. 8783 fol. 27.
- Brief van den graaf van Salaing aan des Pruneaux., 1579 juni 30; 452
  Mss. de Béthune, no. 8784 fol. 100
  Gedrukt: Muller et Diegerick III, 90.
- Brief van Chimay aan des Pruneaux., 1579 juni 30; 453
  Mss. de Béthune, no. 8784 fol. 98.
- Brief van des Pruneaux aan Anjou., 1579 juli 1; 454
  Mss. de Béthune, no. 8787 fol. 77
  Gedrukt: Muller et Diegerick III, 92.
- Brief van Castelnau de la Maurissière aan des Pruneaux., 1579 juli 1; 455
  Mss. de Béthune, no. 8782 fol. 12.
- Brief van de afgevaardigden in Keulen aan de Staten-Generaal., 1579 juli 1; 456
  Mss. de Béthune, no. 8787 fol. 37
  Korte inhoud: Acte des États-Gén. II, 226.
- Brief van des Pruneaux aan de koningin van Navarre., 1579 juli 4; 457
  Mss. de Béthune, no. 8787 fol. 81
  Gedrukt: Muller et Diegerick III, 101.
- Brief van Chimay aan des Pruneaux., 1579 juli 7; 458
  Mss. de Béthune, no. 8782 fol. 34.
- Brief van Terschot aan des Pruneaux., 1579 juli 14; 459
  Mss. de Béthune, no. 8784 fol. 104.
- Brief van Chimay aan des Pruneuax., 1579 juli 14; 460
  Mss. de Béthune, no. 8784 fol. 102.
- Brief van een der afgevaardigden van de Staten-Generaal in Keulen aan van Stralen., 1579 juli 20; 461
  Mss. de Béthune, no. 8784 fol. 106
  Gedrukt: Arch. de la mais d'Or. VI 661
  Blijkens de aanteekening in doos was de brief aan van Stralen gericht.
- Brief van Castelnau de la Mauvissiére aan des Pruneaux., 1579 juli 23; 462
  Mss. de Béthune, no. 8782 fol. 40.
- Brief van Charlotte van Bourbon aan haar broeder Frans., 1579 juli 27; 463
  Mss. de Béthune, no. 8917 fol. 63.
- Manifest van Hembyze, bevattend de redenen, waarom het niet raadzaam is dat de Prins van Oranje naar Gent komt, (1579 juli 27); 464
  Mss. de Béthune, no. 8786 fol. 90
  Voor de datering zie: Doc. hist. inédits I, 431.
- Brief van Anjou aan Montigny., 1579 augustus 2; 465
  Mss. de Béthune, no. 8782 fol. 44
  Zie voor dit stuk en no. 445 Muller et Diegerick III, 117. noot 2.
- Brief van Anjou aan Heze., 1579 augustus 2; 466
  Mss. de Béthune, no. 8782 fol. 45.
- Brief van des Pruneaux aan Anjou., 1579 augustus 3; 467
  Mss. de Béthune, no. 8784 fol. 112
  Gedrukt: Muller et Diegerick III, 108.
- Brief van Harengier aan des Pruneaux., 1579 augustus 7; 468
  Mss. de Béthune, no. 8784 fol. 114
  Gedrukt: Muller et Diegerick III, 117.
- Brief van Charlotte van Bourbon aan haar broeder Frans., 1579 augustus 12; 469
  Mss. de Béthune, no. 8917 fol. 65.
- Brief van Willem van Oranje aan zijn zwager Frans van Bourbon., 1579 augustus 13; 470
  Mss. de Béthune, no. 8917 fol. 32.
- Brief van Castelnau de la Mauvissiére aan des Pruneaux., 1579 augstus 14; 471
  Mss. Béthune, no. 8782 fol. 46.
- Brief van Chimay aan des Pruneaux., 1579 augustus 17; 472
  Mss. de Béthune, no. 8784 fol. 116.
- Brief van des Pruneaux aan Willem van Oranje., 1579 augustus 22; 473
  Mss. de Béthune, no. 8782 fol. 48
  Gedrukt: Arch. de la mais d'Or. VII, 57.
- Brief van des Pruneaux aan de Staten van Vlaanderen., 1579 augustus 22; 474
  Mss. de Béthune, no. 8782 fol. 38
  Gedrukt: Muller et Diegerick III, 122
  Een brief van gelijken inhoud werd gericht aan de magistraat van Gent.
- Brief van Willem van Oranje aan des Pruneaux., 1579 augustus 24; 475
  Mss. de Béthune, no. 8782 fol. 52
  Gedrukt: Arch. de la mais d'Or. VII, 59.
- Brief van Terschot aan des Pruneaux., 1579 augustus 26; 476
  Mss. de Béthune, no. 8782 fol. 54.
- Brief van Castelnau de la Mauvissière aan des Pruneaux., 1579 augustus 31; 477
  Mss. de Béthune, no. 8782 fol. 56
  Gedrukt: Muller et Diegerick III, 128.
- Brief van la None aan des Pruneaux, (1579) september 7; 478
  Mss. de Béthune, no. 8789 fol. 125
  Gedrukt: Muller et Diegerick III, 131.
- Brief van Harengier aan des Pruneaux., 1579 september 9; 479
  Mss. de Béthune, no. 8784 fol. 118
  Korte inhoud: Muller et Diegerick III, 138.
- Brief van des Pruneaux aan Anjou., 1579 september 9; 480
  Mss. de Béthune, no. 8783 fol. 75
  Gedrukt: Muller et Diegerick III, 132.
- Brief van Castelnau de la Mauvissière aan des Pruneaux., 1579 september 13; 481
  Mss. de Béthune, no. 8782 fol. 58.
- Brief van Bollierre (?) aan des Pruneaux, (1579) september 16; 482
  Mss. de Béthune, no. 8789 fol. 126
  De brief is abusievelijk gedateerd 1580.
- Brief van Willem van Oranje aan des Pruneaux., 1579 september 16; 483
  Mss. de Béthune, no. 8782 fol. 60
  Gedrukt: Arch. de la mais d'Or. VII 84 (met weglating van het postscriptum).
- Brief van Harengier aan des Pruneaux., 1579 oktober 1; 484
  Mss. de Béthune, no. 8784 fol. 120
  Korte inhoud: Muller et Diegerick III, 142.